【裁判字號】    90,簡上,42
【裁判日期】    901213
【裁判案由】    賭博
【裁判全文】
臺灣花蓮地方法院刑事判決                            九十年度簡上字第四二號
    上  訴  人  甲○○
    即  被  告
                乙○○
                丁○○
                丙○○
右列上訴人即被告等因賭博案件，不服本院八十九年度花簡字第四三四號中華民國九
十年七月六日第一審判決（聲請簡易處刑案號：臺灣花蓮地方法院檢察署八十九年度
偵字第二七八三號），提起上訴，本院管轄之第二審合議庭判決如左：
    主  文
上訴駁回。
    理  由
一、本案經本院審理結果，認第一審判決依賭博罪，各判處上訴人即被告（下稱被告
    ）甲○○、乙○○、丁○○、丙○○罰金一千元，如易服勞役，均以三百元折算
    一日，認事用法及量刑均無不當，應予維持，並引用第一審簡易判決書記載之事
    實、證據及理由。惟上開原審判決書事實及理由第一點，犯罪事實引用檢察官聲
    請簡易判決處刑書之記載，該聲請簡易判決處刑書中「李慧貞」應更正為「林慧
    貞」、彈珠台「一百二台」應更正為「一百二十台」，事實及理由第四點倒數第
    四行「九一柏青哥遊藝場」應更正為「丸一柏青哥遊藝場」。
二、茲補充理由如后：被告甲○○、乙○○、丁○○、丙○○（下簡稱被告四人）雖
    以渠等並無賭博，僅至該處消遣等語，提起上訴。惟查，被告四人分別於警訊及
    偵查中就渠等賭博之事實已供述明確，且被告四人於原審調查時均陳明：在警訊
    時，警員並無脅迫、威脅、利誘等情事發生，且均無任何證據可證明警員或檢察
    官所為之訊問筆錄有何不符事實或錯誤之處，被告四人空言否認渠等於警訊及偵
    查中所為供述，已不可採。又雖證人即該遊藝場負責人陳德金，店員廖克祥、林
    秋菊、林慧貞、楊國良、江春達於警訊中均陳稱該遊藝場不得兌換現金云云，然
    查，上開證人與被告等四人間有法律上之利害關係，上開證人等未免亦犯賭博刑
    責，所言當有所隱瞞，故渠等所證均不得採為被告等人有利之證據。綜上所述，
    被告等四人辯稱並無賭博等語，顯屬事後卸責之詞，不足採信。原審判處被告四
    人犯有賭博罪，應無不當，並斟酌被告四人犯罪之動機、方法、手段、所生危害
    及其犯後態度等一切情狀，判處前揭所述之刑罰，量刑亦屬允當，另原審就扣案
    之賭具彈珠台一百二十台、賭資新台幣二萬九千零九十元宣告沒收，並已敘明其
    餘扣案物不予沒收之理由，均屬完備，亦無不當。揆諸前揭說明，被告四人之上
    訴為無理由，應予駁回。
據上論斷，應依刑事訴訟法第四百五十五條之一第三項、第三百六十八條、第三百七
十三條，判決如主文。
本案經檢察官簡淑如到庭執行職務。
中      華      民      國    九十      年     十二     月     十三     日
                              臺灣花蓮地方法院刑事庭
                                  審判長法官  林秀鳳
              法官  林國泰
                                        法官  鄭培麗
右正本證明與原本無異。
本件不得再上訴
                                  法院書記官
中      華      民      國    九十      年     十二     月     十四     日


司法院資訊處製作；財團法人民間司法改革基金會備份。
